【裁判字號】    95,上易,207
【裁判日期】    950308
【裁判案由】    家暴傷害
【裁判全文】
臺灣高等法院刑事判決                 95年度上易字第207號
上  訴  人  臺灣臺北地方法院檢察署檢察官
上  訴  人
即  被  告  丙○○
上列上訴人因被告家暴傷害案件，不服臺灣臺北地方法院94年度
易字第1882號，中華民國94年12月23日第一審判決（起訴案號：
臺灣臺北地方法院檢察署94年度偵字第16569號），提起上訴，
本院判決如下：
    主  文
上訴駁回。
    事實及理由
一、本案經本院審理結果，認第一審判決以上訴人即被告丙○○
    係連續犯刑法第277條第1項之普通傷害罪，並審酌被告與告
    訴人二人均關係親近，因細故起爭執，竟恃其身強力壯而以
    暴力相向之犯罪動機，造成告訴人二人身體受傷之程度非輕
    ，及被告施暴之次數共計五次，形成屬於家庭成員之告訴人
    二人心理產生莫大恐懼等危害，犯後坦承犯行之態度等一切
    情狀，判處被告「丙○○連續傷害人之身體，處有期徒刑肆
    月，如易科罰金，以佰元折算壹日。」；認事用法及量刑
    均無不當，應予維持，並引用第一審判決書記載之事實、證
    據及理由（如附件原審判決書）。
二、本案事證已明，檢察官循告訴人之請求其上訴意旨以：原審
    判決量刑過輕；被告丙○○上訴意旨則稱：原審量刑過重；
    分別指摘原判決不當。惟本院已說明原審審酌一切情狀，量
    刑並無不妥，上訴均為無理由，應予駁回。
據上論斷，應依刑事訴訟法第373條、第368條，判決如主文。
本案經檢察官林秀濤到庭執行職務。
中    華    民    國    95    年    3     月    8     日
                  刑事第六庭    審判長法  官  陳  祐  治
                                      法  官  蔡  聰  明
                                      法  官  王  炳  梁
以上正本證明與原本無異。
不得上訴。
                                      書記官  潘  大  鵬
中    華    民    國    95    年    3     月    9     日
附錄：本案論罪科刑法條全文
刑法第277條第1項：
傷害人之身體或健康者，處 3 年以下有期徒刑、拘役或 1 千元
以下罰金。
附件：
臺灣臺北地方法院刑事判決              94年度易字第1882號
公  訴  人  臺灣臺北地方法院檢察署檢察官
被      告  丙○○  男  35歲（民國○○年○月○日生）
                    住高雄縣路竹鄉○○村○○路215號
                    居臺北市○○區○○街399號1樓
                    身分證統一編號：Ｚ000000000號
上列被告因家庭暴力罪之傷害案件，經檢察官提起公訴（94年度
偵字第16569號）及移送併辦（94年度偵字第16789號），因被告
於準備程序先就被訴事實（包括併辦事實）為有罪之陳述，本院
裁定進行簡式審判程序，茲判決如下：
    主  文
丙○○連續傷害人之身體，處有期徒刑肆月，如易科罰金，以
佰元折算壹日。
    事  實
一、丙○○與甲○○係夫妻關係，而TJIN KONG LIU則為甲○○
    之父，均與丙○○有家庭暴力防制法第三條所規範之家庭成
    員關係。因丙○○與甲○○之感情素來不睦，時有爭吵，丙
    ○○遂基於傷害人身體之概括犯意，連續於：
  (一)民國九十四年四月十一日某時，在臺北市○○區○○街三九
    九號二樓二二九室內，因與甲○○發生爭執，遂以徒手毆打
    甲○○之臉、肩、頸等部位，致使甲○○受有右頰腫瘀傷、
    左頸部腫、右肩瘀傷、四肢多處瘀傷等傷害。
  (二)九十四年六月十九日某時，在上址又與甲○○發生口角，竟
    再以徒手毆打甲○○之頭、肩、腿等部位，致使甲○○受有
    頭皮血腫、左肩挫傷合併腫痛、右大腿挫傷合併瘀青等傷害
    。
  (三)九十四年六月二十一日二十二時，在同上開地點，因與甲○
    ○再生爭吵，欲出手毆打甲○○之際，因TJIN KONG LIU出
    面勸阻，丙○○遂遷怒於TJIN KONG LIU，以拳頭毆擊TJIN
    KONG LIU之頭、臉、胸等部位，致TJIN KONG LIU受有臉部
    淺部撕裂傷二點三公分、左側頭部擦傷零點五公分、左側耳
    後擦傷二點五公分、左眼周圍皮下血腫三點五乘以二公分、
    胸前擦傷四點五公分、右手肘擦傷一點五乘以一點五公分、
    左手背擦傷零點二公分等傷害。
  (四)九十四年七月十八日十三時，在上揭地點又因細故與甲○○
    爭執，丙○○遂持甲○○所購買，置於其房間之電蚊拍毆打
    甲○○之頭、臉、臂等部位，致使甲○○受有頭頂紅腫、左
    顏面紅腫、兩前臂瘀青等傷害。之臉、肩、頸等部位，致使
    甲○○受有右頰腫瘀傷、左頸部腫、右肩瘀傷、四肢多處瘀
    傷等傷害。
  (五)九十四年八月十八日十八時，在同上地點甲○○向其索取子
    女須繳交之學費未果，丙○○便離開該處至同址一樓其母乙
    ○○之房內。甲○○隨即尾隨而至並將房門踹開，不慎造成
    乙○○受傷（甲○○涉嫌過失傷害部分，另由本院審理中）
    ，丙○○見狀，遂以徒手毆打甲○○之頭、手及前胸等部位
    ，致使甲○○受有頭皮兩處血腫、左上唇受傷、前胸抓傷、
    右手臂二處抓傷及左前臂淤傷等傷害。
二、案經甲○○、TJIN KONG LIU訴由臺北市政府警察局信義分
    局報告臺灣臺北地方法院檢察署檢察官提起公訴。
    理  由
一、上述事實，業經被告本院準備程序及審理程序時坦白承認，
    核與告訴人甲○○、TJIN KONG LIU指訴之情節大致相符，
    並有甲○○、TJIN KONG LIU被毆受傷後就診之家庭暴力事
    件驗傷診斷書共五紙及照片二幀在卷可佐，足見被告之自白
    與事實相符，可以採信，本案事證明確，被告上揭傷害之犯
    行應可認定。
三、核被告所為，係犯刑法第二百七十七條第一項之普通傷害罪
    ，又本案係被告對家庭成員故意實施身體上不法侵害之家庭
    暴力行為，構成家庭暴力防治法第二條第二項所定之家庭暴
    力罪。又被告先後五次傷害行為，時間緊接，所犯罪名相同
    ，顯係出於概括犯意反覆為之，為連續犯，爰依刑法第五十
    六條之規定以一罪論，並加重其刑。茲審酌被告與告訴人二
    人均關係親近，因細故起爭執，竟恃其身強力壯而以暴力相
    向之犯罪動機，造成告訴人二人身體受傷之程度非輕，及被
    告施暴之次數共計五次，形成屬於家庭成員之告訴人二人心
    理產生莫大恐懼等危害，犯後坦承犯行之態度等一切情狀，
    量處如主文所示之刑，並諭知科罰金之折算標準。至被告持
    以毆打告訴人甲○○之電蚊拍一支，為告訴人甲○○所有之
    物，爰不併予宣告沒收。
據上論斷，應依應依刑事訴訟法第二百七十三條之一第一項、第
二百九十九條第一項前段，刑法第二百七十七條第一項、第五十
六條、第四十一條第一項前段，罰金罰鍰提高標準條例第一條前
段、第二條，判決如主文。
本案經檢察官蕭惠菁到庭執行職務。
中    華    民    國    94    年    12    月    23    日
                  刑事第十庭    法  官  林柏泓
如不服本判決，應於判決送達後10日內，向本院提出上訴狀。
以上正本證明與原本無異。
                                書記官  柯貞如
中    華    民    國    94    年    12    月    23    日


司法院資訊處製作；財團法人民間司法改革基金會備份。
